---
title: "Covid19"
author: "David Jimeno"
date: "05/5/2020"
output: pdf_document
---




## En este estudio queremos tener una visión por escalas desde
## nuestra Comunidad Autónoma Aragón, pasando a nivel 
## nacional  para finalmente hacer un análisis internacional.
## Queremos entender el virus, su comportamiento e incidencia
## por países y la visualización de datos de cada uno de ellos
## en el tiempo.

## Lamentablemente nos centraremos en la mayor parte del 
## estudio en los fallecidos que a pesar de proporcionar cifras con 
## retraso, son más fiables que las de contagios detectados de los 
## que se estima que se detecta a nivel nacional una fracción 
## inferior debido a la falta de test y rastreo de la población.

```{r setup, include=FALSE}
if(!require(flexdashboard)) install.packages("flexdashboard", repos = "http://cran.us.r-project.org")
if(!require(tidyverse)) install.packages("tidyverse", repos = "http://cran.us.r-project.org")
if(!require(highcharter)) install.packages("highcharter", repos = "http://cran.us.r-project.org")
if(!require(countrycode)) install.packages("countrycode", repos = "http://cran.us.r-project.org")
if(!require(janitor)) install.packages("janitor", repos = "http://cran.us.r-project.org")
if(!require(ggthemes)) install.packages("ggthemes", repos = "http://cran.us.r-project.org")
if(!require(data.table)) install.packages("data.table", repos = "http://cran.us.r-project.org")
if(!require(dplyr)) install.packages("dplyr", repos = "http://cran.us.r-project.org")
if(!require(ggplot2)) install.packages("ggplot2", repos = "http://cran.us.r-project.org")
if(!require(leaflet)) install.packages("leaflet", repos = "http://cran.us.r-project.org")
if(!require(dslabs)) install.packages("dslabs", repos = "http://cran.us.r-project.org")
if(!require(gridExtra)) install.packages("gridExtra", repos = "http://cran.us.r-project.org")
```

## Veamos la evolucíon de fallecidos diarios en Aragón.
```{r global, warning=FALSE, include=FALSE}
covar <- read_csv("Data Science/Covid19/Kaggle/ccaa_covid19_fallecidos_long.csv")
covar$fecha <- as.Date( covar$fecha, "%d/%m/%Y")
covar <- covar%>% filter(CCAA == "Aragon") 

covar$Fallecimientos.nuevos <- c( NA, diff(covar$total))

```


```{r fallecidos diarios en Aragón, warning=FALSE}
ggplot(covar,aes(x=fecha,y=Fallecimientos.nuevos),na.rm =TRUE)+geom_bar(stat="identity", position="dodge")+theme_tufte()+
  ggtitle( "Evolucíon de fallecidos diarios en Aragón")

```

## Veamos a continuación la evolución fallecidos diarios en la Comunidad de Madrid.
```{r fallecidos diarios en Cominidad Madrid, warning=FALSE, include=FALSE}
covar <- read_csv("Data Science/Covid19/Kaggle/ccaa_covid19_fallecidos_long.csv")
covar$fecha <- as.Date( covar$fecha, "%d/%m/%Y")
covar <- covar%>% filter(CCAA == "Madrid") 
covar$Fallecimientos.nuevos <- c( NA, diff(covar$total))

```
```{r global2, warning=FALSE}
ggplot(covar,aes(x=fecha,y=Fallecimientos.nuevos),na.rm =TRUE)+geom_bar(stat="identity", position="dodge")+theme_tufte()+
  ggtitle( "Fallecimientos diarios nuevos en la Comunidad de Madrid")

```
```{r Incremento, include=FALSE}
ccaa_covid19_fallecidos_long <- read_csv("Data Science/Covid19/Kaggle/ccaa_covid19_fallecidos_long.csv")
ccaa_covid19_fallecidos_long$Incremento <- c( NA,diff(ccaa_covid19_fallecidos_long$total))
ccaa_covid19_fallecidos_long[ccaa_covid19_fallecidos_long < 0] <- NA
ccaa_covid19_fallecidos_long<-na.omit(ccaa_covid19_fallecidos_long)
```
```{r Incremento2, include=FALSE}
ccaa_covid19_fallecidos_long <- ccaa_covid19_fallecidos_long %>% filter( CCAA == "Total")
ggplot(data=ccaa_covid19_fallecidos_long, aes(x = fecha,y = Incremento)) + 
  geom_bar(stat="identity", position="dodge")+
  ggtitle( "Fallecimientos diarios en España") 

```
```{r globalhosp0, include=FALSE}
covca <- read_csv("Data Science/Covid19/Kaggle/ccaa_covid19_hospitalizados_long.csv")
covca$fecha <- as.Date( covca$fecha, "%d/%m/%Y")
covca$hospitalizados.nuevos <- c( NA, diff(covca$total))

```

```{r globalhosp1, warning=FALSE}

covca<-na.omit(covca)
ggplot(covca, aes(fecha,covca$total,group = 1)) +
  geom_line() +
  facet_wrap(vars(CCAA), scales = "free_y", ncol = 3, strip.position = "top") +
  theme(strip.background = element_blank(), strip.placement = "outside")+
  theme(axis.text.x=element_text(angle=90,hjust=1,vjust=0.5))+ 
  ggtitle( "Casos que han precisado hospitalización  por CCAA") 

```
```{r globalhosp, include=FALSE}
covca <- read_csv("Data Science/Covid19/Kaggle/ccaa_covid19_hospitalizados_long.csv")
covca$fecha <- as.Date( covca$fecha, "%d/%m/%Y")
covca$hospitalizados.nuevos <- c( NA, diff(covca$total))
covca[covca < 0] <- NA
```

```{r globalhosp2, warning=FALSE}
covca<-na.omit(covca)
ggplot(covca, aes(fecha,hospitalizados.nuevos,group = 1)) +
  geom_line() +
  facet_wrap(vars(CCAA), scales = "free_y", ncol = 3, strip.position = "top") +
  theme(strip.background = element_blank(), strip.placement = "outside")+
  ggtitle( "Hospitalizados nuevos comparativa por C. Autónomas") 

```


```{r globaluci0, include=FALSE}
covca <- read_csv("Data Science/Covid19/Kaggle/ccaa_covid19_uci_long.csv")
covca$fecha <- as.Date( covca$fecha, "%d/%m/%Y")
covca$Ucis.nuevos <- c( NA, diff(covca$total))

```

```{r globaluci1, warning=FALSE}

covca<-na.omit(covca)
ggplot(covca, aes(fecha,covca$total,group = 1)) +
  geom_line() +
  facet_wrap(vars(CCAA), scales = "free_y", ncol = 3, strip.position = "top") +
  theme(strip.background = element_blank(), strip.placement = "outside")+
  theme(axis.text.x=element_text(angle=90,hjust=1,vjust=0.5))+ 
  ggtitle( "Ingresos totales en Ucis comparativa por Comunidades Autónomas") 

```
```{r globaluci, include=FALSE}
covca <- read_csv("Data Science/Covid19/Kaggle/ccaa_covid19_uci_long.csv")
covca$fecha <- as.Date( covca$fecha, "%d/%m/%Y")
covca$Ucis.nuevos <- c( NA, diff(covca$total))
covca[covca < 0] <- NA
```

```{r globaluci2, warning=FALSE}
covca<-na.omit(covca)
ggplot(covca, aes(fecha,Ucis.nuevos,group = 1)) +
  geom_line() +
  facet_wrap(vars(CCAA), scales = "free_y", ncol = 3, strip.position = "top") +
  theme(strip.background = element_blank(), strip.placement = "outside")+
  ggtitle( "Ingresos Ucis diarios comparativa por Comunidades Autónomas") 

```
```{r global2.0, include=FALSE}
covca <- read_csv("Data Science/Covid19/Kaggle/ccaa_covid19_fallecidos_long.csv")
covca$fecha <- as.Date( covca$fecha, "%d/%m/%Y")
covca$Fallecimientos.nuevos <- c( NA, diff(covca$total))
covca[covca < 0] <- NA
```

```{r global3, warning=FALSE}
covca<-na.omit(covca)
ggplot(covca, aes(fecha,covca$Fallecimientos.nuevos,group = 1)) +
  geom_line() +
  facet_wrap(vars(CCAA), scales = "free_y", ncol = 3, strip.position = "top") +
  theme(strip.background = element_blank(), strip.placement = "outside")+
  theme(axis.text.x=element_text(angle=90,hjust=1,vjust=0.5))+ 
  ggtitle( "Pacientes Fallecidos diarios comparativa por Comunidades Autónomas")  

```

```{r nacional_covid19, warning=FALSE,, include=FALSE}
covsp <- read_csv("Data Science/Covid19/Kaggle/nacional_covid19.csv")
covsp$fecha <- as.Date( covsp$fecha, "%d/%m/%Y")
covsp$Casos.nuevos <- c( NA, diff(covsp$casos_total))
covsp$Altas.nuevas <- c( NA, diff(covsp$altas))
covsp$Ucis.nuevas <- c( NA, diff(covsp$ingresos_uci))
covsp$Fallecimientos.nuevos <- c( NA, diff(covsp$fallecimientos))

```




## Ahora continuaremos con el analisis a nivel nacional.

### Nuevos casos diarios a nivel nacional.
```{r casos, warning=FALSE}
ggplot(covsp,aes(x=fecha,y=Casos.nuevos),na.rm = TRUE)+geom_bar(stat="identity", position="dodge")+theme_tufte()+
  ggtitle( "Nuevos casos diarios a nivel nacional") 
```

### Las nuevas altas diarias en España.

```{r altas, warning=FALSE}
ggplot(covsp,aes(x=fecha,y=Altas.nuevas),na.rm = TRUE)+geom_bar(stat="identity", position="dodge")+theme_tufte()+
  ggtitle( "Nuevas altas diarias en España") 


```




```{r covid_19_data, include=FALSE}
corona <- read_csv("Data Science/Covid19/Kaggle/covid_19_data.csv")
```

```{r latest, include=FALSE}
corona_latest <- corona %>% 
filter(ObservationDate %in% max(corona$ObservationDate))
```
```{r total_cases}
total_cases <- sum(corona_latest$Confirmed)
```

### Confirmados totales a nivel mundial. 

```{r, Confirmados totales a nivel mundial}
confirmados <- sum(corona_latest$Confirmed) #computeContactRate()
confirmados

```

### Recuperados mundiales totales.

```{r Recuperados mundiales totales}
recuperados <- sum(corona_latest$Recovered)  #computeAverageRating()
recuperados
```
### % Recuperados mundiales totales.
```{r,% Recuperados mundiales totales}
porcentaje_recuperados <- (recuperados/confirmados)*100
porcentaje_recuperados
```
### Fallecidos totales a nivel mundial. 

```{r, Fallecidos totales}
muertos <- sum(corona_latest$Deaths)
muertos
```
### % Letalidad mundial.
```{r % Letalidad mundial}
porcentaje_letalidad <- (muertos/confirmados)*100
porcentaje_letalidad
```

### Fallecidos por países.
```{r}
 corona28 <- corona_latest
corona28_country <- corona28  %>% 
group_by(`Country/Region`)  %>% 
summarize(total_death = sum(Deaths),
         total_recovered = sum(Recovered),
         total_confirmed = sum(Confirmed), total_active=sum(Confirmed)-sum(Recovered)-sum(Deaths))  %>% 
mutate(recovery_rate = round(total_recovered / total_confirmed,2))



corona28_country  %>% 
filter(!`Country/Region` %in% 'Others')  %>% 
arrange(desc(total_death)) %>% 
head(20)  %>%
ggplot() + geom_bar(aes(x=reorder(`Country/Region`, total_death),y= total_death), stat = "identity") +
geom_label(aes(`Country/Region`, total_death, label = total_death)) +
coord_flip() +
theme_minimal() +
labs(title =  "Principales países por total de casos fallecidos", caption = "Fuente: Kaggle")
```
```{r casos activos}
corona28_country  %>% 
filter(!`Country/Region` %in% 'Others')  %>% 
arrange(desc(total_active)) %>% 
head(20)  %>%
ggplot() + geom_bar(aes(x=reorder(`Country/Region`, total_active),y= total_active), stat = "identity") +
geom_label(aes(`Country/Region`, total_active, label = total_active)) +
coord_flip() +
theme_minimal() +
labs(title =  "Principales países por total de casos activos", caption = "Fuente: Kaggle")
```

```{r time_series_covid_19_deaths.csv, include=FALSE}
# lodaing Datasets
df <- read.csv("Data Science/Covid19/Kaggle/covid_19_data.csv")
df <- df %>% rename(
  Date = ObservationDate,
  Country = Country.Region,
  State = Province.State,
  Last_Update = Last.Update
  )
df$Date <- as.Date(df$Date, format = "%m/%d/%y")
df_confirmed = read_csv("Data Science/Covid19/Kaggle/time_series_covid_19_confirmed.csv")

df_confirmed <- df_confirmed %>% rename(
  Country = 'Country/Region',
)
#head(df_confirmed)
df_recovered = read_csv("Data Science/Covid19/Kaggle//time_series_covid_19_recovered.csv")

df_recovered <- df_recovered %>% rename(
  Country = `Country/Region`,
)
#head(df_recovered)
df_deaths = read_csv("Data Science/Covid19/Kaggle/time_series_covid_19_deaths.csv")


df_deaths <- df_deaths %>% rename(
  Country = `Country/Region`,
)
#head(df_deaths)
```
## Letalidad descendente en paises con más de 136 fallecidos.
```{r}
filtered <- filter(df, df$Date==max(df$Date)) %>% group_by(Country) %>% 
summarise(Confirmed =  sum(Confirmed) , Deaths = sum(Deaths) , Recovered = sum(Recovered))
murder_rate <- filtered$Deaths / filtered$Confirmed * 100
filtered$murder_rate <- murder_rate
filtered<- filtered%>% filter (Deaths >= 136)
filtered <- filtered[order(filtered$murder_rate,decreasing = TRUE),]
filtered[0:10,]
```


```{r}
filtered <- filtered[order(filtered$murder_rate),]
filtered[0:10,]
```

```{r murder_rate}
ggplot(data=filtered, aes(x=reorder(Country,-murder_rate), y=murder_rate)) + 
    geom_bar(stat="identity", position="dodge")+ theme(axis.text.x=element_text(angle=90,hjust=1,vjust=0.5))+
 ggtitle("Letalidad por país")
```

```{r fig(14, 10) }

China <- filter(df,Country == "Mainland China") %>% group_by(Date) %>% 
summarise(Confirmed =  sum(Confirmed) , Deaths = sum(Deaths), Recovered = sum(Recovered)) %>% 
gather(key = Cases, value = Count, c(Confirmed,Deaths,Recovered))

```

```{r China2, warning=FALSE}
China2 <- filter(China, Cases =="Deaths",)
China2$Fallecimientos.nuevos <- c( NA, diff(China2$Count))

China_plot2<- ggplot(China2, aes(x= Date, y= Fallecimientos.nuevos ,fill = Cases, color = Cases , group=Cases ))+
           geom_line(aes(colour = Cases))+geom_point()+
           scale_fill_manual(values = c("blue","red","green"))+scale_colour_manual(values = c("blue","red","green"))+
           labs(x="Timeline", y="Number of Cases",title = "Fallecimientos diarios nuevos en China", fill = 'Cases')+
           theme( plot.title = element_text(hjust = 0.5 , face = "bold", size = 15),
                 text = element_text(hjust = 1,face = "bold", size = 15),
                 axis.title.x = element_text(hjust = 0.5),
                 axis.title.y = element_text(hjust = 0.5))
         
China_plot2

```

```{r China1, warning=FALSE}
#Line Plot

China_plot<- ggplot(China, aes(x= Date, y= Count ,fill = Cases, color = Cases , group=Cases ))+
           geom_line(aes(colour = Cases))+geom_point()+
           scale_fill_manual(values = c("blue","red","green"))+scale_colour_manual(values = c("blue","red","green"))+
           labs(x="Timeline", y="Number of Cases",title = "China COVID-19 Situación", fill = 'Cases')+
           theme( plot.title = element_text(hjust = 0.5 , face = "bold", size = 15),
                 text = element_text(hjust = 1,face = "bold", size = 15),
                 axis.title.x = element_text(hjust = 0.5),
                 axis.title.y = element_text(hjust = 0.5))
         
China_plot
```
```{r fig(16, 10) }

italy <- filter(df,Country == "Italy") %>% group_by(Date) %>% 
summarise(Confirmed =  sum(Confirmed) , Deaths = sum(Deaths), Recovered = sum(Recovered)) %>% 
gather(key = Cases, value = Count, c(Confirmed,Deaths,Recovered))
```

```{r italy2, warning=FALSE}
italy2 <- filter(italy, Cases =="Deaths",)
italy2$Fallecimientos.nuevos <- c( NA, diff(italy2$Count))

italy_plot2<- ggplot(italy2, aes(x= Date, y= Fallecimientos.nuevos ,fill = Cases, color = Cases , group=Cases ))+
           geom_line(aes(colour = Cases))+geom_point()+
           scale_fill_manual(values = c("blue","red","green"))+scale_colour_manual(values = c("blue","red","green"))+
           labs(x="Timeline", y="Number of Cases",title = "Fallecimientos diarios nuevos en Italia", fill = 'Cases')+
           theme( plot.title = element_text(hjust = 0.5 , face = "bold", size = 15),
                 text = element_text(hjust = 1,face = "bold", size = 15),
                 axis.title.x = element_text(hjust = 0.5),
                 axis.title.y = element_text(hjust = 0.5))
         
italy_plot2

```
```{r italy3, warning=FALSE}
#Line Plot
Italy_plot <- ggplot(italy, aes(x= Date, y= Count ,fill = Cases, color = Cases , group=Cases ))+
           geom_line(aes(colour = Cases))+geom_point()+
           scale_fill_manual(values = c("blue","red","green"))+scale_colour_manual(values = c("blue","red","green"))+
           labs(x="Timeline", y="Number of Cases",title = "Italia COVID-19 Situación", fill = 'Cases')+
           theme( plot.title = element_text(hjust = 0.5 , face = "bold", size = 15),
                 text = element_text(hjust = 1,face = "bold", size = 15),
                 axis.title.x = element_text(hjust = 0.5),
                 axis.title.y = element_text(hjust = 0.5))
         
Italy_plot
```


```{r fig(17, 10) }

US <- filter(df,Country == "US") %>% group_by(Date) %>% 
summarise(Confirmed =  sum(Confirmed) , Deaths = sum(Deaths), Recovered = sum(Recovered)) %>% 
gather(key = Cases, value = Count, c(Confirmed,Deaths,Recovered))
```

```{r US2, warning=FALSE}
US2 <- filter(US, Cases =="Deaths",)
US2$Fallecimientos.nuevos <- c( NA, diff(US2$Count))

US_plot2<- ggplot(US2, aes(x= Date, y= Fallecimientos.nuevos ,fill = Cases, color = Cases , group=Cases ))+
           geom_line(aes(colour = Cases))+geom_point()+
           scale_fill_manual(values = c("blue","red","green"))+scale_colour_manual(values = c("blue","red","green"))+
           labs(x="Timeline", y="Number of Cases",title = "Fallecimientos diarios nuevos en US", fill = 'Cases')+
           theme( plot.title = element_text(hjust = 0.5 , face = "bold", size = 15),
                 text = element_text(hjust = 1,face = "bold", size = 15),
                 axis.title.x = element_text(hjust = 0.5),
                 axis.title.y = element_text(hjust = 0.5))
         
US_plot2

```
```{r US3, warning=FALSE}
#Line Plot
US_plot <- ggplot(US, aes(x= Date, y= Count ,fill = Cases, color = Cases , group=Cases ))+
           geom_line(aes(colour = Cases))+geom_point()+
           scale_fill_manual(values = c("blue","red","green"))+scale_colour_manual(values = c("blue","red","green"))+
           labs(x="Timeline", y="Number of Cases",title = "US COVID-19 Situación", fill = 'Cases')+
           theme( plot.title = element_text(hjust = 0.5 , face = "bold", size = 15),
                 text = element_text(hjust = 1,face = "bold", size = 15),
                 axis.title.x = element_text(hjust = 0.5),
                 axis.title.y = element_text(hjust = 0.5))
         
US_plot
```

```{r fig(17.1, 10) }

Spain <- filter(df,Country == "Spain") %>% group_by(Date) %>% 
summarise(Confirmed =  sum(Confirmed) , Deaths = sum(Deaths), Recovered = sum(Recovered),Active=sum(Confirmed)-sum(Deaths)-sum(Recovered)) %>% 
gather(key = Cases, value = Count, c(Confirmed,Deaths,Recovered,Active))

```
### Media incrementos porcentuales diario confirmados semana antes confinamiento
```{r Media incrementos confirmados semana antes confinamiento, warning=FALSE}
Spain2.1 <- filter(Spain, Cases =="Confirmed",)
Spain2.1$Confirmados.nuevos <- c( NA, diff(Spain2.1$Count))
Spain2.1<- Spain2.1 %>% 
 mutate(pct_change = ((Confirmados.nuevos/lag(Count))) * 100)
sp <- subset(Spain2.1, Date>= "2020-03-08" & Date <= "2020-03-14")
ac<-sum(sp$pct_change)/7
ac
```
### Media incrementos porcentuales diario confirmados ultima semana 
```{r Media incrementos confirmados ultima semana, warning=FALSE}
Spain2.1 <- filter(Spain, Cases =="Confirmed",)
Spain2.1$Confirmados.nuevos <- c( NA, diff(Spain2.1$Count))
Spain2.1<- Spain2.1 %>% 
 mutate(pct_change = ((Confirmados.nuevos/lag(Count))) * 100)
sp <- subset(Spain2.1, Date>= "2020-04-29" & Date <= "2020-05-05")
ac<-sum(sp$pct_change)/7
ac
```

### Incrementos porcentuales casos confirmados diarios 

```{r Spain2.1.0, warning=FALSE}
Spain2.3 <- filter(Spain, Cases =="Confirmed",)
Spain2.3$Casos.nuevos <- c( NA, diff(Spain2.3$Count))
Spain2.3<- Spain2.3 %>% 
 mutate(pct_change = ((Casos.nuevos/lag(Count)*100))) 

Spain2.3 <- na.omit(Spain2.3)


p1 <- ggplot(Spain2.3, aes(x=Date,y=pct_change)) +geom_bar(stat="identity", position="dodge")
p1
```
### Incrementos porcentuales casos confirmados diarios 

```{r Spain2.1, warning=FALSE}
Spain2.3 <- filter(Spain, Cases =="Confirmed",)
Spain2.3$Casos.nuevos <- c( NA, diff(Spain2.3$Count))
Spain2.3<- Spain2.3 %>% 
 mutate(pct_change = ((Casos.nuevos/lag(Casos.nuevos)) - 1) * 100)

Spain2.3 <- na.omit(Spain2.3)



p1 <- ggplot(Spain2.3, aes(x=Date,y=pct_change)) + geom_point(alpha=0.5) + theme_bw()
p1

```
### Media incrementos porcentuales diario fallecidos semana antes confinamiento
```{r Spain2.2.0, warning=FALSE}
Spain2.1 <- filter(Spain, Cases =="Deaths",)
Spain2.1$Fallecimientos.nuevos <- c( NA, diff(Spain2.1$Count))
Spain2.1<- Spain2.1 %>% 
 mutate(pct_change = ((Fallecimientos.nuevos/lag(Count))) * 100)
sp <- subset(Spain2.1, Date>= "2020-03-08" & Date <= "2020-03-14")
ac<-sum(sp$pct_change)/7
ac
```
### Media incrementos porcentuales diario fallecidos ultima semana 
```{r Spain2.2, warning=FALSE}
Spain2.1 <- filter(Spain, Cases =="Deaths",)
Spain2.1$Fallecimientos.nuevos <- c( NA, diff(Spain2.1$Count))
Spain2.1<- Spain2.1 %>% 
 mutate(pct_change = ((Fallecimientos.nuevos/lag(Count))) * 100)
sp <- subset(Spain2.1, Date>= "2020-04-29" & Date <= "2020-05-05")
ac<-sum(sp$pct_change)/7
ac
```

### incrementos porcentuales diarios fallecidos 

```{r Spain2.4, warning=FALSE}
Spain2 <- filter(Spain, Cases =="Deaths",)
Spain2$Fallecimientos.nuevos <- c( NA, diff(Spain2$Count))
Spain2<- Spain2 %>% 
 mutate(pct_change = ((Fallecimientos.nuevos/lag(Fallecimientos.nuevos)) - 1) * 100)

Spain2 <- na.omit(Spain2)


p1 <- ggplot(Spain2, aes(x=Date,y=pct_change)) + geom_point(alpha=0.5) + theme_bw()
p1

```

### Evolución activos diarios 

```{r Evolución diaria activos, warning=FALSE}
Spain2.2 <- filter(Spain, Cases =="Active",)
Spain2.2$Activos.nuevos <- c( NA, diff(Spain2.2$Count))


Spain2.2 <- na.omit(Spain2.2)

p1 <- ggplot (Spain2.2, aes(x=Date,y=Count)) +geom_bar(stat="identity", position="dodge")
p1

```

```{r Spain2.5, warning=FALSE}
Spain_plot2<- ggplot(Spain2, aes(x= Date, y= Fallecimientos.nuevos ,fill = Cases, color = Cases , group=Cases ))+
           geom_line(aes(colour = Cases))+geom_point()+
           scale_fill_manual(values = c("blue","red","green"))+scale_colour_manual(values = c("blue","red","green"))+
           labs(x="Timeline", y="Number of Cases",title = "Fallecimientos diarios nuevos en España", fill = 'Cases')+
           theme( plot.title = element_text(hjust = 0.5 , face = "bold", size = 15),
                 text = element_text(hjust = 1,face = "bold", size = 15),
                 axis.title.x = element_text(hjust = 0.5),
                 axis.title.y = element_text(hjust = 0.5))
         
Spain_plot2

```

```{r fig(17.2.0, 10), warning=FALSE}
#Line Plot
Spain <- filter(df,Country == "Spain") %>% group_by(Date) %>% 
summarise(Confirmed =  sum(Confirmed) , Deaths = sum(Deaths), Recovered = sum(Recovered)) %>% 
gather(key = Cases, value = Count, c(Confirmed,Deaths,Recovered))
Spain_plot <- ggplot(Spain, aes(x= Date, y= Count ,fill = Cases, color = Cases , group=Cases ))+
           geom_line(aes(colour = Cases))+geom_point()+
           scale_fill_manual(values = c("blue","red","green"))+scale_colour_manual(values = c("blue","red","green"))+
           labs(x="Timeline", y="Number of Cases",title = "España COVID-19 Situación", fill = 'Cases')+
           theme( plot.title = element_text(hjust = 0.5 , face = "bold", size = 15),
                 text = element_text(hjust = 1,face = "bold", size = 15),
                 axis.title.x = element_text(hjust = 0.5),
                 axis.title.y = element_text(hjust = 0.5))
         
Spain_plot
```
```{r fig(17.2, 11) }

France <- filter(df,Country == "France") %>% group_by(Date) %>% 
summarise(Confirmed =  sum(Confirmed) , Deaths = sum(Deaths), Recovered = sum(Recovered)) %>% 
gather(key = Cases, value = Count, c(Confirmed,Deaths,Recovered))
```

```{r US2.0, warning=FALSE}
France2 <- filter(France, Cases =="Deaths",)
France2$Fallecimientos.nuevos <- c( NA, diff(France2$Count))
France_plot2<- ggplot(France2, aes(x= Date, y= Fallecimientos.nuevos ,fill = Cases, color = Cases , group=Cases ))+
           geom_line(aes(colour = Cases))+geom_point()+
           scale_fill_manual(values = c("blue","red","green"))+scale_colour_manual(values = c("blue","red","green"))+
           labs(x="Timeline", y="Number of Cases",title = "Fallecimientos diarios nuevos en Francia", fill = 'Cases')+
           theme( plot.title = element_text(hjust = 0.5 , face = "bold", size = 15),
                 text = element_text(hjust = 1,face = "bold", size = 15),
                 axis.title.x = element_text(hjust = 0.5),
                 axis.title.y = element_text(hjust = 0.5))
         
France_plot2

```
```{r fig(17.2, 10) }
#Line Plot
France_plot <- ggplot(France, aes(x= Date, y= Count ,fill = Cases, color = Cases , group=Cases ))+
           geom_line(aes(colour = Cases))+geom_point()+
           scale_fill_manual(values = c("blue","red","green"))+scale_colour_manual(values = c("blue","red","green"))+
           labs(x="Timeline", y="Number of Cases",title = "Francia COVID-19 Situacion", fill = 'Cases')+
           theme( plot.title = element_text(hjust = 0.5 , face = "bold", size = 15),
                 text = element_text(hjust = 1,face = "bold", size = 15),
                 axis.title.x = element_text(hjust = 0.5),
                 axis.title.y = element_text(hjust = 0.5))
         
France_plot
```
```{r fig(17.2, 11.1) }

Belgium <- filter(df,Country == "Belgium") %>% group_by(Date) %>% 
summarise(Confirmed =  sum(Confirmed) , Deaths = sum(Deaths), Recovered = sum(Recovered)) %>% 
gather(key = Cases, value = Count, c(Confirmed,Deaths,Recovered))
```

```{r Belgium2.0, warning=FALSE}
Belgium2 <- filter(Belgium, Cases =="Deaths",)
Belgium2$Fallecimientos.nuevos <- c( NA, diff(Belgium2$Count))
Belgium_plot2<- ggplot(Belgium2, aes(x= Date, y= Fallecimientos.nuevos ,fill = Cases, color = Cases , group=Cases ))+
           geom_line(aes(colour = Cases))+geom_point()+
           scale_fill_manual(values = c("blue","red","green"))+scale_colour_manual(values = c("blue","red","green"))+
           labs(x="Timeline", y="Number of Cases",title = "Fallecimientos diarios nuevos en Belgica", fill = 'Cases')+
           theme( plot.title = element_text(hjust = 0.5 , face = "bold", size = 15),
                 text = element_text(hjust = 1,face = "bold", size = 15),
                 axis.title.x = element_text(hjust = 0.5),
                 axis.title.y = element_text(hjust = 0.5))
         
Belgium_plot2

```

```{r fig(17.2.2, 10) }
#Line Plot
Belgium_plot <- ggplot(Belgium, aes(x= Date, y= Count ,fill = Cases, color = Cases , group=Cases ))+
           geom_line(aes(colour = Cases))+geom_point()+
           scale_fill_manual(values = c("blue","red","green"))+scale_colour_manual(values = c("blue","red","green"))+
           labs(x="Timeline", y="Number of Cases",title = "Belgica COVID-19 situación", fill = 'Cases')+
           theme( plot.title = element_text(hjust = 0.5 , face = "bold", size = 15),
                 text = element_text(hjust = 1,face = "bold", size = 15),
                 axis.title.x = element_text(hjust = 0.5),
                 axis.title.y = element_text(hjust = 0.5))
         
Belgium_plot
```

```{r fig(18, 10) }

Iran <- filter(df,Country == "Iran") %>% group_by(Date) %>% 
summarise(Confirmed =  sum(Confirmed) , Deaths = sum(Deaths), Recovered = sum(Recovered)) %>% 
gather(key = Cases, value = Count, c(Confirmed,Deaths,Recovered))
```
```{r Iran2, warning=FALSE}
Iran2 <- filter(Iran, Cases =="Deaths",)
Iran2$Fallecimientos.nuevos <- c( NA, diff(Iran2$Count))

Iran_plot2<- ggplot(Iran2, aes(x= Date, y= Fallecimientos.nuevos ,fill = Cases, color = Cases , group=Cases ))+
           geom_line(aes(colour = Cases))+geom_point()+
           scale_fill_manual(values = c("blue","red","green"))+scale_colour_manual(values = c("blue","red","green"))+
           labs(x="Timeline", y="Number of Cases",title = "Fallecimientos diarios nuevos en Iran", fill = 'Cases')+
           theme( plot.title = element_text(hjust = 0.5 , face = "bold", size = 15),
                 text = element_text(hjust = 1,face = "bold", size = 15),
                 axis.title.x = element_text(hjust = 0.5),
                 axis.title.y = element_text(hjust = 0.5))
         
Iran_plot2

```
```{r fig(18.1, 10.1) }
#Line Plot
Iran_plot <- ggplot(Iran, aes(x= Date, y= Count ,fill = Cases, color = Cases , group=Cases ))+
           geom_line(aes(colour = Cases))+geom_point()+
           scale_fill_manual(values = c("blue","red","green"))+scale_colour_manual(values = c("blue","red","green"))+
           labs(x="Timeline", y="Number of Cases",title = "Iran COVID-19 Situación", fill = 'Cases')+
           theme( plot.title = element_text(hjust = 0.5 , face = "bold", size = 15),
                 text = element_text(hjust = 1,face = "bold", size = 15),
                 axis.title.x = element_text(hjust = 0.5),
                 axis.title.y = element_text(hjust = 0.5))
         
Iran_plot
```

```{r fig(19, 10)}

UK <- filter(df,Country == "UK") %>% group_by(Date) %>% 
summarise(Confirmed =  sum(Confirmed) , Deaths = sum(Deaths), Recovered = sum(Recovered)) %>% 
gather(key = Cases, value = Count, c(Confirmed,Deaths,Recovered))
```
```{r UK2, warning=FALSE}
UK2 <- filter(UK, Cases =="Deaths",)
UK2$Fallecimientos.nuevos <- c( NA, diff(UK2$Count))

UK_plot2<- ggplot(UK2, aes(x= Date, y= Fallecimientos.nuevos ,fill = Cases, color = Cases , group=Cases ))+
           geom_line(aes(colour = Cases))+geom_point()+
           scale_fill_manual(values = c("blue","red","green"))+scale_colour_manual(values = c("blue","red","green"))+
           labs(x="Timeline", y="Number of Cases",title = "Fallecimientos diarios nuevos en UK", fill = 'Cases')+
           theme( plot.title = element_text(hjust = 0.5 , face = "bold", size = 15),
                 text = element_text(hjust = 1,face = "bold", size = 15),
                 axis.title.x = element_text(hjust = 0.5),
                 axis.title.y = element_text(hjust = 0.5))
         
UK_plot2

```
```{r fig(19.2, 10)}
#Line Plot
UK_plot <- ggplot(UK, aes(x= Date, y= Count ,fill = Cases, color = Cases , group=Cases ))+
           geom_line(aes(colour = Cases))+geom_point()+
           scale_fill_manual(values = c("blue","red","green"))+scale_colour_manual(values = c("blue","red","green"))+
           labs(x="Timeline", y="Number of Cases",title = "Reino Unido COVID-19 Situación", fill = 'Cases')+
           theme( plot.title = element_text(hjust = 0.5 , face = "bold", size = 15),
                 text = element_text(hjust = 1,face = "bold", size = 15),
                 axis.title.x = element_text(hjust = 0.5),
                 axis.title.y = element_text(hjust = 0.5))
         
UK_plot
```

```{r fig(20, 10)}

Germany <- filter(df,Country == "Germany") %>% group_by(Date) %>% 
summarise(Confirmed =  sum(Confirmed) , Deaths = sum(Deaths), Recovered = sum(Recovered)) %>% 
gather(key = Cases, value = Count, c(Confirmed,Deaths,Recovered))
```

```{r Germany2, warning=FALSE}
Germany2 <- filter(Germany, Cases =="Deaths",)
Germany2$Fallecimientos.nuevos <- c( NA, diff(Germany2$Count))
Germany_plot2<- ggplot(Germany2, aes(x= Date, y= Fallecimientos.nuevos ,fill = Cases, color = Cases , group=Cases ))+
           geom_line(aes(colour = Cases))+geom_point()+
           scale_fill_manual(values = c("blue","red","green"))+scale_colour_manual(values = c("blue","red","green"))+
           labs(x="Timeline", y="Number of Cases",title = "Fallecimientos diarios nuevos en Alemania", fill = 'Cases')+
           theme( plot.title = element_text(hjust = 0.5 , face = "bold", size = 15),
                 text = element_text(hjust = 1,face = "bold", size = 15),
                 axis.title.x = element_text(hjust = 0.5),
                 axis.title.y = element_text(hjust = 0.5))
         
Germany_plot2

```

```{r fig(20.1, 10)}
#Line Plot
Germany_plot <- ggplot(Germany, aes(x= Date, y= Count ,fill = Cases, color = Cases , group=Cases ))+
           geom_line(aes(colour = Cases))+geom_point()+
           scale_fill_manual(values = c("blue","red","green"))+scale_colour_manual(values = c("blue","red","green"))+
           labs(x="Timeline", y="Number of Cases",title = "Alemania COVID-19 Situación", fill = 'Cases')+
           theme( plot.title = element_text(hjust = 0.5 , face = "bold", size = 15),
                 text = element_text(hjust = 1,face = "bold", size = 15),
                 axis.title.x = element_text(hjust = 0.5),
                 axis.title.y = element_text(hjust = 0.5))
         
Germany_plot
```

```{r fig(23, 10) }

Israel <- filter(df,Country == "Israel") %>% group_by(Date) %>% 
summarise(Confirmed =  sum(Confirmed) , Deaths = sum(Deaths), Recovered = sum(Recovered)) %>% 
gather(key = Cases, value = Count, c(Confirmed,Deaths,Recovered))
```
```{r Israel2, warning=FALSE}
Israel2 <- filter(Israel, Cases =="Deaths",)
Israel2$Fallecimientos.nuevos <- c( NA, diff(Israel2$Count))

Israel_plot2<- ggplot(Israel2, aes(x= Date, y= Fallecimientos.nuevos ,fill = Cases, color = Cases , group=Cases ))+
           geom_line(aes(colour = Cases))+geom_point()+
           scale_fill_manual(values = c("blue","red","green"))+scale_colour_manual(values = c("blue","red","green"))+
           labs(x="Timeline", y="Number of Cases",title = "Fallecimientos diarios nuevos en Israel", fill = 'Cases')+
           theme( plot.title = element_text(hjust = 0.5 , face = "bold", size = 15),
                 text = element_text(hjust = 1,face = "bold", size = 15),
                 axis.title.x = element_text(hjust = 0.5),
                 axis.title.y = element_text(hjust = 0.5))
         
Israel_plot2

```
```{r fig(18.1, 10) }
#Line Plot
Israel_plot <- ggplot(Israel, aes(x= Date, y= Count ,fill = Cases, color = Cases , group=Cases ))+
           geom_line(aes(colour = Cases))+geom_point()+
           scale_fill_manual(values = c("blue","red","green"))+scale_colour_manual(values = c("blue","red","green"))+
           labs(x="Timeline", y="Number of Cases",title = "Israel COVID-19 Situación", fill = 'Cases')+
           theme( plot.title = element_text(hjust = 0.5 , face = "bold", size = 15),
                 text = element_text(hjust = 1,face = "bold", size = 15),
                 axis.title.x = element_text(hjust = 0.5),
                 axis.title.y = element_text(hjust = 0.5))
         
Israel_plot
```

```{r fig(20.1.10, 12)}

Russia <- filter(df,Country == "Russia") %>% group_by(Date) %>% 
summarise(Confirmed =  sum(Confirmed) , Deaths = sum(Deaths), Recovered = sum(Recovered)) %>% 
gather(key = Cases, value = Count, c(Confirmed,Deaths,Recovered))
```

```{r Russia2.0, warning=FALSE}
Russia2 <- filter(Russia, Cases =="Deaths",)
Russia2$Fallecimientos.nuevos <- c( NA, diff(Russia2$Count))
Russia_plot2<- ggplot(Russia2, aes(x= Date, y= Fallecimientos.nuevos ,fill = Cases, color = Cases , group=Cases ))+
           geom_line(aes(colour = Cases))+geom_point()+
           scale_fill_manual(values = c("blue","red","green"))+scale_colour_manual(values = c("blue","red","green"))+
           labs(x="Timeline", y="Number of Cases",title = "Fallecimientos diarios nuevos en Russia
                ", fill = 'Cases')+
           theme( plot.title = element_text(hjust = 0.5 , face = "bold", size = 15),
                 text = element_text(hjust = 1,face = "bold", size = 15),
                 axis.title.x = element_text(hjust = 0.5),
                 axis.title.y = element_text(hjust = 0.5))
         
Russia_plot2

```

```{r fig(17.2.2, 10.1) }
#Line Plot
Russia_plot <- ggplot(Russia, aes(x= Date, y= Count ,fill = Cases, color = Cases , group=Cases ))+
           geom_line(aes(colour = Cases))+geom_point()+
           scale_fill_manual(values = c("blue","red","green"))+scale_colour_manual(values = c("blue","red","green"))+
           labs(x="Timeline", y="Number of Cases",title = "Rusia COVID-19 situación", fill = 'Cases')+
           theme( plot.title = element_text(hjust = 0.5 , face = "bold", size = 15),
                 text = element_text(hjust = 1,face = "bold", size = 15),
                 axis.title.x = element_text(hjust = 0.5),
                 axis.title.y = element_text(hjust = 0.5))
         
Russia_plot
```

```{r fig(20.1, 11)}

South_Korea <- filter(df,Country == "South Korea") %>% group_by(Date) %>% 
summarise(Confirmed =  sum(Confirmed) , Deaths = sum(Deaths), Recovered = sum(Recovered)) %>% 
gather(key = Cases, value = Count, c(Confirmed,Deaths,Recovered))
```

```{r South_Korea2, warning=FALSE}
South_Korea2 <- filter(South_Korea, Cases =="Deaths",)
South_Korea2$Fallecimientos.nuevos <- c( NA, diff(South_Korea2$Count))

South_Korea_plot2<- ggplot(South_Korea2, aes(x= Date, y= Fallecimientos.nuevos ,fill = Cases, color = Cases , group=Cases ))+
           geom_line(aes(colour = Cases))+geom_point()+
           scale_fill_manual(values = c("blue","red","green"))+scale_colour_manual(values = c("blue","red","green"))+
           labs(x="Timeline", y="Number of Cases",title = "Fallecimientos diarios nuevos en Corea del Sur", fill = 'Cases')+
           theme( plot.title = element_text(hjust = 0.5 , face = "bold", size = 15),
                 text = element_text(hjust = 1,face = "bold", size = 15),
                 axis.title.x = element_text(hjust = 0.5),
                 axis.title.y = element_text(hjust = 0.5))
         
South_Korea_plot2

```
```{r fig(20.1.2, 11)}
#Line Plot
South_Korea_plot <- ggplot(South_Korea, aes(x= Date, y= Count ,fill = Cases, color = Cases , group=Cases ))+
           geom_line(aes(colour = Cases))+geom_point()+
           scale_fill_manual(values = c("blue","red","green"))+scale_colour_manual(values = c("blue","red","green"))+
           labs(x="Timeline", y="Number of Cases",title = "Corea del Sur COVID-19 Situación", fill = 'Cases')+
           theme( plot.title = element_text(hjust = 0.5 , face = "bold", size = 15),
                 text = element_text(hjust = 1,face = "bold", size = 15),
                 axis.title.x = element_text(hjust = 0.5),
                 axis.title.y = element_text(hjust = 0.5))
         
South_Korea_plot
```
```{r fig(20.1.1, 11)}

Japan <- filter(df,Country == "Japan") %>% group_by(Date) %>% 
summarise(Confirmed =  sum(Confirmed) , Deaths = sum(Deaths), Recovered = sum(Recovered)) %>% 
gather(key = Cases, value = Count, c(Confirmed,Deaths,Recovered))
```

```{r Japan2.0, warning=FALSE}
Japan2 <- filter(Japan, Cases =="Deaths",)
Japan2$Fallecimientos.nuevos <- c( NA, diff(Japan2$Count))

Japan2 %>% 
 mutate(pct_change = (Fallecimientos.nuevos/lag(Fallecimientos.nuevos) - 1) * 100)
Japan_plot2<- ggplot(Japan2, aes(x= Date, y= Fallecimientos.nuevos ,fill = Cases, color = Cases , group=Cases ))+
           geom_line(aes(colour = Cases))+geom_point()+
           scale_fill_manual(values = c("blue","red","green"))+scale_colour_manual(values = c("blue","red","green"))+
           labs(x="Timeline", y="Number of Cases",title = "Fallecimientos diarios nuevos en Japón
                ", fill = 'Cases')+
           theme( plot.title = element_text(hjust = 0.5 , face = "bold", size = 15),
                 text = element_text(hjust = 1,face = "bold", size = 15),
                 axis.title.x = element_text(hjust = 0.5),
                 axis.title.y = element_text(hjust = 0.5))
         
Japan_plot2

```

```{r fig(17.2.2, 10.1.2) }
#Line Plot
Japan_plot <- ggplot(Japan, aes(x= Date, y= Count ,fill = Cases, color = Cases , group=Cases ))+
           geom_line(aes(colour = Cases))+geom_point()+
           scale_fill_manual(values = c("blue","red","green"))+scale_colour_manual(values = c("blue","red","green"))+
           labs(x="Timeline", y="Number of Cases",title = "Japon COVID-19 situación", fill = 'Cases')+
           theme( plot.title = element_text(hjust = 0.5 , face = "bold", size = 15),
                 text = element_text(hjust = 1,face = "bold", size = 15),
                 axis.title.x = element_text(hjust = 0.5),
                 axis.title.y = element_text(hjust = 0.5))
         
Japan_plot
```

```{r fig(20.1.2, 11.1)}

World <- df%>% group_by(Date) %>% 
summarise(Confirmed =  sum(Confirmed) , Deaths = sum(Deaths), Recovered = sum(Recovered)) %>% 
gather(key = Cases, value = Count, c(Confirmed,Deaths,Recovered))

```

```{r World2.0.0, warning=FALSE}
World1 <- filter(World, Cases =="Confirmed",)
World1$Confirmados.nuevos <- c( NA, diff(World1$Count))
World_plot<- ggplot(World1, aes(x= Date, y= Confirmados.nuevos ,fill = Cases, color = Cases, group=Cases ))+
           geom_line(aes(colour = Cases))+geom_point()+
           scale_fill_manual(values = c("blue","red","green"))+scale_colour_manual(values = c("blue","red","green"))+
           labs(x="Timeline", y="Number of Cases",title = "Confirmados diarios nuevos en el Mundo", fill = 'Cases')+
           theme( plot.title = element_text(hjust = 0.5 , face = "bold", size = 15),
                 text = element_text(hjust = 1,face = "bold", size = 15),
                 axis.title.x = element_text(hjust = 0.5),
                 axis.title.y = element_text(hjust = 0.5))
         
World_plot


```

```{r World2.0, warning=FALSE}
World2 <- filter(World, Cases =="Deaths",)
World2$Fallecimientos.nuevos <- c( NA, diff(World2$Count))
World_plot2<- ggplot(World2, aes(x= Date, y= Fallecimientos.nuevos ,fill = Cases, color = Cases , group=Cases ))+
           geom_line(aes(colour = Cases))+geom_point()+
           scale_fill_manual(values = c("blue","red","green"))+scale_colour_manual(values = c("blue","red","green"))+
           labs(x="Timeline", y="Number of Cases",title = "Fallecimientos diarios nuevos en el Mundo", fill = 'Cases')+
           theme( plot.title = element_text(hjust = 0.5 , face = "bold", size = 15),
                 text = element_text(hjust = 1,face = "bold", size = 15),
                 axis.title.x = element_text(hjust = 0.5),
                 axis.title.y = element_text(hjust = 0.5))
         
World_plot2


```

```{r fig(17.2.2m, 10.1.2) }
#Line Plot
World_plot <- ggplot(World, aes(x= Date, y= Count ,fill = Cases, color = Cases , group=Cases ))+
           geom_line(aes(colour = Cases))+geom_point()+
           scale_fill_manual(values = c("blue","red","green"))+scale_colour_manual(values = c("blue","red","green"))+
           labs(x="Timeline", y="Number of Cases",title = "Situación mundial COVID-19 ", fill = 'Cases')+
           theme( plot.title = element_text(hjust = 0.5 , face = "bold", size = 15),
                 text = element_text(hjust = 1,face = "bold", size = 15),
                 axis.title.x = element_text(hjust = 0.5),
                 axis.title.y = element_text(hjust = 0.5))
         
World_plot
```



```{r fig(12, 8) }

data <- filter(df_deaths,df_deaths[,ncol(df_deaths)]>0)
world <- ggplot() +
  borders("world", colour = "gray85", fill = "gray80") +theme_map()
map_death <- world +
  geom_point(aes(x = data$Long, y = data$Lat, size = as.integer(unlist(data[,ncol(df_deaths)]))),
             data = data, 
             colour = 'red', alpha = .5) +
  scale_size_continuous(range = c(1, 15), 
                        breaks = c(5000, 10000, 15000, 20000)) +
  labs(size = 'Fallecidos')+   theme( plot.title = element_text(hjust = 0.5 , face = "bold", size = 10),
         text = element_text(hjust = 1,face = "bold", size = 10))
map_death
```


Links
====================
### Gracias especialmente a datadista por mantener base de datos actualizada del 
### Ministerio de Sanidad.

### Enlaces a bases de datos.

### https://www.kaggle.com/sudalairajkumar/novel-corona-virus-2019-dataset/download/uMF6QnlPB7ScS6BxTw1I%2Fversions%2FXDJvWcErFIHv3R7zGrDD%2Ffiles%2Fcovid_19_data.csv?datasetVersionNumber=56

### https://www.kaggle.com/sudalairajkumar/novel-corona-virus-2019-dataset/download/uMF6QnlPB7ScS6BxTw1I%2Fversions%2FXDJvWcErFIHv3R7zGrDD%2Ffiles%2Ftime_series_covid_19_confirmed.csv?datasetVersionNumber=56

### https://www.kaggle.com/sudalairajkumar/novel-corona-virus-2019-dataset/download/uMF6QnlPB7ScS6BxTw1I%2Fversions%2FXDJvWcErFIHv3R7zGrDD%2Ffiles%2Ftime_series_covid_19_deaths.csv?datasetVersionNumber=56

### https://www.kaggle.com/sudalairajkumar/novel-corona-virus-2019-dataset/download/uMF6QnlPB7ScS6BxTw1I%2Fversions%2FXDJvWcErFIHv3R7zGrDD%2Ffiles%2Ftime_series_covid_19_recovered.csv?datasetVersionNumber=56

### https://raw.githubusercontent.com/datadista/datasets/master/COVID%2019/ccaa_covid19_fallecidos_long.csv

### https://raw.githubusercontent.com/datadista/datasets/master/COVID%2019/nacional_covid19.csv

### https://raw.githubusercontent.com/datadista/datasets/master/COVID%2019/ccaa_covid19_uci_long.csv


+ [Map tracks coronavirus outbreak in near real time](https://hub.jhu.edu/2020/01/23/coronavirus-outbreak-mapping-tool-649-em1-art1-dtd-health/)
+ [Coronavirus COVID-19 Global Cases by Johns Hopkins CSSE](https://www.arcgis.com/apps/opsdashboard/index.html#/bda7594740fd40299423467b48e9ecf6)
+ [Coronavirus disease (COVID-19) outbreak - WHO](https://www.who.int/emergencies/diseases/novel-coronavirus-2019)
+ [coronavirus R package provides a tidy format dataset](https://github.com/RamiKrispin/coronavirus)
+ [An AI Epidemiologist Sent the First Warnings of the Wuhan Virus](https://www.wired.com/story/ai-epidemiologist-wuhan-public-health-warnings/)