---
title: "Covid19"
author: "David Jimeno"
date: "5/4/2020"
output: html_document
---

## En este estudio queremos tener una visión por escalas desde
## nuestra Comunidad Autónoma Aragón, pasando a nivel nacional 
## para finalmente hacer un análisis internacional.
## Queremos entender el virus, su comportamiento e incidencia
## por países y la visualización de datos de cada uno de ellos
## en el tiempo.

## Lamentablemente nos centraremos en la mayor parte del estudio en los fallecidos que a pesar ## de proporcionar cifras con retraso, son más fiables que las de contagios detectados de los 
## que se estima que se detecta a nivel nacional una fracción inferior al 10%.

```{r setup, include=FALSE}
if(!require(flexdashboard)) install.packages("flexdashboard", repos = "http://cran.us.r-project.org")
if(!require(tidyverse)) install.packages("tidyverse", repos = "http://cran.us.r-project.org")
if(!require(highcharter)) install.packages("highcharter", repos = "http://cran.us.r-project.org")
if(!require(countrycode)) install.packages("countrycode", repos = "http://cran.us.r-project.org")
if(!require(janitor)) install.packages("janitor", repos = "http://cran.us.r-project.org")
if(!require(ggthemes)) install.packages("ggthemes", repos = "http://cran.us.r-project.org")
if(!require(data.table)) install.packages("data.table", repos = "http://cran.us.r-project.org")
if(!require(dplyr)) install.packages("dplyr", repos = "http://cran.us.r-project.org")
if(!require(ggplot2)) install.packages("ggplot2", repos = "http://cran.us.r-project.org")
if(!require(leaflet)) install.packages("leaflet", repos = "http://cran.us.r-project.org")
if(!require(dslabs)) install.packages("dslabs", repos = "http://cran.us.r-project.org")
if(!require(gridExtra)) install.packages("gridExtra", repos = "http://cran.us.r-project.org")
```

## Veamos la evolucíon de fallecidos diarios en Aragón.
```{r global, warning=FALSE, include=FALSE}
covar <- read_csv("Data Science/Covid19/Kaggle/ccaa_covid19_fallecidos_long.csv")
covar$fecha <- as.Date( covar$fecha, "%d/%m/%Y")
covar <- covar%>% filter(CCAA == "Aragon") 
covar$Fallecimientos.nuevos <- c( NA, diff(covar$total))

```


```{r fallecidos diarios en Aragón, warning=FALSE}
ggplot(covar,aes(x=fecha,y=Fallecimientos.nuevos),na.rm =TRUE)+geom_line()+theme_tufte()+
  ggtitle( "Evolucíon de fallecidos diarios en Aragón")

```

## Veamos a continuación la evolución fallecidos diarios en la Comunidad de Madrid.
```{r fallecidos diarios en Cominidad Madrid, warning=FALSE, include=FALSE}
covar <- read_csv("Data Science/Covid19/Kaggle/ccaa_covid19_fallecidos_long.csv")
covar$fecha <- as.Date( covar$fecha, "%d/%m/%Y")
covar <- covar%>% filter(CCAA == "Madrid") 
covar$Fallecimientos.nuevos <- c( NA, diff(covar$total))

```
```{r global2, warning=FALSE}
ggplot(covar,aes(x=fecha,y=Fallecimientos.nuevos),na.rm =TRUE)+geom_line()+theme_tufte()+
  ggtitle( "Fallecimientos diarios nuevos en la Comunidad de Madrid")

```
```{r Incremento, include=FALSE}
ccaa_covid19_fallecidos_long <- read_csv("Data Science/Covid19/Kaggle/ccaa_covid19_fallecidos_long.csv")
ccaa_covid19_fallecidos_long$Incremento <- c( NA,diff(ccaa_covid19_fallecidos_long$total))
ccaa_covid19_fallecidos_long[ccaa_covid19_fallecidos_long < 0] <- NA
ccaa_covid19_fallecidos_long<-na.omit(ccaa_covid19_fallecidos_long)
```
```{r Incremento2}
ccaa_covid19_fallecidos_long <- ccaa_covid19_fallecidos_long %>% filter( CCAA == "Total")
ggplot(data=ccaa_covid19_fallecidos_long, aes(x = fecha,y = Incremento)) + 
  geom_bar(stat="identity", position="dodge")+
  ggtitle( "Fallecimientos diarios en España") 
```
```{r globaluci, include=FALSE}
covca <- read_csv("Data Science/Covid19/Kaggle/ccaa_covid19_uci_long.csv")
covca$fecha <- as.Date( covca$fecha, "%d/%m/%Y")
covca$Ucis.nuevos <- c( NA, diff(covca$total))
covca[covca < 0] <- NA
```

```{r globaluci2, warning=FALSE}
covca<-na.omit(covca)
ggplot(covca, aes(fecha,Ucis.nuevos,group = 1)) +
  geom_line() +
  facet_wrap(vars(CCAA), scales = "free_y", ncol = 3, strip.position = "top") +
  theme(strip.background = element_blank(), strip.placement = "outside")+
  ggtitle( "Ingresos Ucis diarios comparativa por Comunidades Autónomas") 

```

```{r global2, include=FALSE}
covca <- read_csv("Data Science/Covid19/Kaggle/ccaa_covid19_fallecidos_long.csv")
covca$fecha <- as.Date( covca$fecha, "%d/%m/%Y")
covca$Fallecimientos.nuevos <- c( NA, diff(covca$total))
covca[covca < 0] <- NA
```

```{r global2, warning=FALSE}
covca<-na.omit(covca)
ggplot(covca, aes(fecha,Fallecimientos.nuevos,group = 1)) +
  geom_line() +
  facet_wrap(vars(CCAA), scales = "free_y", ncol = 3, strip.position = "top") +
  theme(strip.background = element_blank(), strip.placement = "outside")+
  ggtitle( "Fallecimientos diarios comparativa por Comunidades Autónomas y Total") 

```

```{r nacional_covid19, warning=FALSE,, include=FALSE}
covsp <- read_csv("Data Science/Covid19/Kaggle/nacional_covid19.csv")
covsp$fecha <- as.Date( covsp$fecha, "%d/%m/%Y")
covsp$Casos.nuevos <- c( NA, diff(covsp$casos))
covsp$Altas.nuevas <- c( NA, diff(covsp$altas))
covsp$Ucis.nuevas <- c( NA, diff(covsp$ingresos_uci))
covsp$Fallecimientos.nuevos <- c( NA, diff(covsp$fallecimientos))

```




## Ahora continuaremos con el analisis a nivel nacional.

### Nuevos casos diarios a nivel nacional.
```{r casos, warning=FALSE}
ggplot(covsp,aes(x=fecha,y=Casos.nuevos),na.rm = TRUE)+geom_line()+theme_tufte()+
  ggtitle( "Nuevos casos diarios a nivel nacional") 
```

### Las nuevas altas diarias en España.

```{r altas, warning=FALSE}
ggplot(covsp,aes(x=fecha,y=Altas.nuevas),na.rm = TRUE)+geom_line()+theme_tufte()+
  ggtitle( "Nuevas altas diarias en España") 

```


### Los nuevos fallecimientos por día España.

```{r fallecimientos por día España, warning=FALSE}
ggplot(covsp,aes(x=fecha,y=Fallecimientos.nuevos),na.rm = TRUE)+geom_line()+theme_tufte()+
ggtitle( "Nuevos fallecimientos por día España")   
```


```{r covid_19_data, include=FALSE}
corona <- read_csv("Data Science/Covid19/Kaggle/covid_19_data.csv")
```

```{r latest, include=FALSE}
corona_latest <- corona %>% 
filter(ObservationDate %in% max(corona$ObservationDate))
```


```{r total_cases}
total_cases <- sum(corona_latest$Confirmed)
```

### Confirmados totales a nivel mundial. 

```{r, Confirmados totales a nivel mundial}
confirmados <- sum(corona_latest$Confirmed) #computeContactRate()
gauge(confirmados, min = 0, max = sum(corona_latest$Confirmed), gaugeSectors(
 success = c(600000,1000000), warning = c(300000, 599000), danger = c(0,299000)
 ))
```

### Recuperados mundiales totales.

```{r Recuperados mundiales totales}
recuperados <- sum(corona_latest$Recovered)  #computeAverageRating()
gauge(recuperados, min = 0, max = sum(corona_latest$Confirmed), gaugeSectors(
 success = c(80, 100), warning = c(40, 79), danger = c(0, 39)
 ))
```
### % Recuperados mundiales totales.
```{r,% Recuperados mundiales totales}
gauge((recuperados/confirmados)*100, min = 0, max=100, gaugeSectors(
 success = c(80, 100), warning = c(40, 79), danger = c(0, 39)
 ))
```

### Fallecidos totales a nivel mundial. 

```{r, Fallecidos totales}
muertos <- sum(corona_latest$Deaths) # computeCancellations()
gauge(muertos, min = 0, max = sum(corona_latest$Confirmed), gaugeSectors(
 success = c(80, 100), warning = c(40, 79), danger = c(0, 39)
 ))
```
### % Letalidad mundial.
```{r % Letalidad mundial}
gauge((muertos/confirmados)*100, min = 0, max=100, gaugeSectors(
 success = c(80, 100), warning = c(40, 79), danger = c(0, 39)
 ))
```

### Paises expuestos a Covid19 Total confirmados.
```{r Covid19 Total confirmados}


data(worldgeojson, package = "highcharter")

corona_latest$`Country/Region`[corona_latest$`Country/Region`  == "Mainland China"] = "China"
corona_latest$`Country/Region`[corona_latest$`Country/Region`  == "US"] = "United States of America"
corona_latest$`Country/Region`[corona_latest$`Country/Region`  == "UK"] = "United Kingdom"

corona_latest %>% 
  janitor::clean_names() %>% 
  filter(!country_region %in% 'Others') %>% 
  group_by(country_region) %>% 
  summarise(total_confirmed = sum(confirmed)) %>% 
  filter(total_confirmed > 0) %>% 
  mutate(log_total_confirmed = log(total_confirmed)) -> countries


highchart() %>%
  hc_add_series_map(worldgeojson, countries, value = 'total_confirmed', joinBy = c('name','country_region'))  %>% 
  #hc_colors(c("darkorange", "darkgray")) %>% 
  hc_colorAxis(stops = color_stops()) %>% 
  hc_title(text = "Países con exposición a Covid19") %>% 
  hc_subtitle(text = ' Total Confirmados')

```




### Confirmados por países.

```{r,Confirmados por países, warning=FALSE}
corona_latest %>% 
  filter(!`Country/Region` %in% 'Others') %>% 
  group_by(`Country/Region`) %>% 
  summarise(total_confirmed = sum(Confirmed)) %>% 
  arrange(desc(total_confirmed)) %>% 
  head(10) %>% 
  hchart("bar",hcaes(x = `Country/Region`,  y =total_confirmed)) %>%
  hc_add_theme(hc_theme_darkunica())

```

### Fallecidos por países.
```{r}
 corona28 <- corona_latest
corona28_country <- corona28  %>% 
group_by(`Country/Region`)  %>% 
summarize(total_death = sum(Deaths),
         total_recovered = sum(Recovered),
         total_confirmed = sum(Confirmed))  %>% 
mutate(recovery_rate = round(total_recovered / total_confirmed,2))
corona28_country  %>% 
filter(!`Country/Region` %in% 'Others')  %>% 
arrange(desc(total_death)) %>% 
head(11)  %>%
ggplot() + geom_bar(aes(`Country/Region`, total_death), stat = "identity") +
geom_label(aes(`Country/Region`, total_death, label = total_death)) +
coord_flip() +
theme_minimal() +
labs(title =  "Principales países por total de casos fallecidos",
    caption = "Fuente: Kaggle")
```


```{r}
corona_latest %>% 
  filter(!`Country/Region` %in% 'Others') %>% 
  group_by(`Country/Region`) %>% 
  summarise(total_fallecidos = sum(Deaths)) %>% 
  arrange(desc(total_fallecidos)) %>% 
  head(10) %>% 
  hchart("bar",hcaes(x = `Country/Region`,  y =total_fallecidos)) %>%
  hc_add_theme(hc_theme_darkunica())%>%
  hc_title(text="Total fallecidos por paises")

```


### Por confirmados.

```{r,Por confirmados}

corona %>% 
  group_by(ObservationDate) %>% 
  summarise(total_count = max(Confirmed)) %>%
  hchart("line",hcaes(x = ObservationDate, y = total_count)) %>% 
  hc_title(text = "Tendencia lineal de COVID-19 confirmados max día") %>% 
  hc_add_theme(hc_theme_538())

```

### Por recuperados.

```{r}
corona %>% 
  group_by(ObservationDate) %>% 
  summarise(total_count = max(Recovered)) %>% 
  hchart("line",hcaes(x = ObservationDate, y = total_count)) %>% 
  hc_title(text = "Tendencia lineal Covid 19 Recuperados max por día") %>% 
  hc_add_theme(hc_theme_538())
```


### Por fallecidos

```{r}
corona %>% 
  group_by(ObservationDate) %>% 
  summarise(total_count = max(Deaths)) %>% 
  hchart("line",hcaes(x = ObservationDate, y = total_count)) %>% 
  hc_title(text = "Tendencia lineal Covid19 fallecidos max día") %>% 
  hc_add_theme(hc_theme_538())

```
```{r time_series_covid_19_deaths.csv, include=FALSE}
# lodaing Datasets
df <- read.csv("Data Science/Covid19/Kaggle/covid_19_data.csv")
df <- df %>% rename(
  Date = ObservationDate,
  Country = Country.Region,
  State = Province.State,
  Last_Update = Last.Update
  )
df$Date <- as.Date(df$Date, format = "%m/%d/%y")
df_confirmed = read_csv("Data Science/Covid19/Kaggle/time_series_covid_19_confirmed.csv")

df_confirmed <- df_confirmed %>% rename(
  Country = 'Country/Region',
)
#head(df_confirmed)
df_recovered = read_csv("Data Science/Covid19/Kaggle//time_series_covid_19_recovered.csv")

df_recovered <- df_recovered %>% rename(
  Country = `Country/Region`,
)
#head(df_recovered)
df_deaths = read_csv("Data Science/Covid19/Kaggle/time_series_covid_19_deaths.csv")


df_deaths <- df_deaths %>% rename(
  Country = `Country/Region`,
)
#head(df_deaths)
```
```{r}
filtered <- filter(df, df$Date==max(df$Date)) %>% group_by(Country) %>% 
summarise(Confirmed =  sum(Confirmed) , Deaths = sum(Deaths) , Recovered = sum(Recovered))
murder_rate <- filtered$Deaths / filtered$Confirmed * 100
filtered$murder_rate <- murder_rate
filtered<- filtered%>% filter (Deaths >= 136)
filtered <- filtered[order(filtered$murder_rate,decreasing = TRUE),]
filtered[0:10,]

```

```{r murder_rate}
ggplot(data=filtered, aes(x=reorder(Country,-murder_rate), y=murder_rate)) + 
    geom_bar(stat="identity", position="dodge")+
 ggtitle("Letalidad por país")
```

```{r fig(14, 10) }


China <- filter(df,Country == "Mainland China") %>% group_by(Date) %>% 
summarise(Confirmed =  sum(Confirmed) , Deaths = sum(Deaths), Recovered = sum(Recovered)) %>% 
gather(key = Cases, value = Count, c(Confirmed,Deaths,Recovered))

#Line Plot
China_plot<- ggplot(China, aes(x= Date, y= Count ,fill = Cases, color = Cases , group=Cases ))+
           geom_line(aes(colour = Cases))+geom_point()+
           scale_fill_manual(values = c("blue","red","green"))+scale_colour_manual(values = c("blue","red","green"))+
           labs(x="Timeline", y="Number of Cases",title = "China's COVID-19 Status", fill = 'Cases')+
           theme( plot.title = element_text(hjust = 0.5 , face = "bold", size = 15),
                 text = element_text(hjust = 1,face = "bold", size = 15),
                 axis.title.x = element_text(hjust = 0.5),
                 axis.title.y = element_text(hjust = 0.5))
         
China_plot
```
```{r fig(15, 10) }

italy <- filter(df,Country == "Italy") %>% group_by(Date) %>% 
summarise(Confirmed =  sum(Confirmed) , Deaths = sum(Deaths), Recovered = sum(Recovered)) %>% 
gather(key = Cases, value = Count, c(Confirmed,Deaths,Recovered))



#Line Plot
Italy_plot <- ggplot(italy, aes(x= Date, y= Count ,fill = Cases, color = Cases , group=Cases ))+
           geom_line(aes(colour = Cases))+geom_point()+
           scale_fill_manual(values = c("blue","red","green"))+scale_colour_manual(values = c("blue","red","green"))+
           labs(x="Timeline", y="Number of Cases",title = "Italy's COVID-19 Status", fill = 'Cases')+
           theme( plot.title = element_text(hjust = 0.5 , face = "bold", size = 15),
                 text = element_text(hjust = 1,face = "bold", size = 15),
                 axis.title.x = element_text(hjust = 0.5),
                 axis.title.y = element_text(hjust = 0.5))
         
Italy_plot
```

```{r fig(16, 10) }

US <- filter(df,Country == "US") %>% group_by(Date) %>% 
summarise(Confirmed =  sum(Confirmed) , Deaths = sum(Deaths), Recovered = sum(Recovered)) %>% 
gather(key = Cases, value = Count, c(Confirmed,Deaths,Recovered))



#Line Plot
US_plot <- ggplot(US, aes(x= Date, y= Count ,fill = Cases, color = Cases , group=Cases ))+
           geom_line(aes(colour = Cases))+geom_point()+
           scale_fill_manual(values = c("blue","red","green"))+scale_colour_manual(values = c("blue","red","green"))+
           labs(x="Timeline", y="Number of Cases",title = "US's COVID-19 Status", fill = 'Cases')+
           theme( plot.title = element_text(hjust = 0.5 , face = "bold", size = 15),
                 text = element_text(hjust = 1,face = "bold", size = 15),
                 axis.title.x = element_text(hjust = 0.5),
                 axis.title.y = element_text(hjust = 0.5))
         
US_plot
```

```{r fig(17, 10) }

Spain <- filter(df,Country == "Spain") %>% group_by(Date) %>% 
summarise(Confirmed =  sum(Confirmed) , Deaths = sum(Deaths), Recovered = sum(Recovered)) %>% 
gather(key = Cases, value = Count, c(Confirmed,Deaths,Recovered))



#Line Plot
Spain_plot <- ggplot(Spain, aes(x= Date, y= Count ,fill = Cases, color = Cases , group=Cases ))+
           geom_line(aes(colour = Cases))+geom_point()+
           scale_fill_manual(values = c("blue","red","green"))+scale_colour_manual(values = c("blue","red","green"))+
           labs(x="Timeline", y="Number of Cases",title = "Spain's COVID-19 Status", fill = 'Cases')+
           theme( plot.title = element_text(hjust = 0.5 , face = "bold", size = 15),
                 text = element_text(hjust = 1,face = "bold", size = 15),
                 axis.title.x = element_text(hjust = 0.5),
                 axis.title.y = element_text(hjust = 0.5))
         
Spain_plot
```

```{r fig(18, 10) }

Iran <- filter(df,Country == "Iran") %>% group_by(Date) %>% 
summarise(Confirmed =  sum(Confirmed) , Deaths = sum(Deaths), Recovered = sum(Recovered)) %>% 
gather(key = Cases, value = Count, c(Confirmed,Deaths,Recovered))



#Line Plot
Iran_plot <- ggplot(Iran, aes(x= Date, y= Count ,fill = Cases, color = Cases , group=Cases ))+
           geom_line(aes(colour = Cases))+geom_point()+
           scale_fill_manual(values = c("blue","red","green"))+scale_colour_manual(values = c("blue","red","green"))+
           labs(x="Timeline", y="Number of Cases",title = "Iran's COVID-19 Status", fill = 'Cases')+
           theme( plot.title = element_text(hjust = 0.5 , face = "bold", size = 15),
                 text = element_text(hjust = 1,face = "bold", size = 15),
                 axis.title.x = element_text(hjust = 0.5),
                 axis.title.y = element_text(hjust = 0.5))
         
Iran_plot
```

```{r fig(19, 10)}

UK <- filter(df,Country == "UK") %>% group_by(Date) %>% 
summarise(Confirmed =  sum(Confirmed) , Deaths = sum(Deaths), Recovered = sum(Recovered)) %>% 
gather(key = Cases, value = Count, c(Confirmed,Deaths,Recovered))



#Line Plot
UK_plot <- ggplot(UK, aes(x= Date, y= Count ,fill = Cases, color = Cases , group=Cases ))+
           geom_line(aes(colour = Cases))+geom_point()+
           scale_fill_manual(values = c("blue","red","green"))+scale_colour_manual(values = c("blue","red","green"))+
           labs(x="Timeline", y="Number of Cases",title = "UK's COVID-19 Status", fill = 'Cases')+
           theme( plot.title = element_text(hjust = 0.5 , face = "bold", size = 15),
                 text = element_text(hjust = 1,face = "bold", size = 15),
                 axis.title.x = element_text(hjust = 0.5),
                 axis.title.y = element_text(hjust = 0.5))
         
UK_plot
```

```{r fig(20, 10)}

Germany <- filter(df,Country == "Germany") %>% group_by(Date) %>% 
summarise(Confirmed =  sum(Confirmed) , Deaths = sum(Deaths), Recovered = sum(Recovered)) %>% 
gather(key = Cases, value = Count, c(Confirmed,Deaths,Recovered))



#Line Plot
Germany_plot <- ggplot(Germany, aes(x= Date, y= Count ,fill = Cases, color = Cases , group=Cases ))+
           geom_line(aes(colour = Cases))+geom_point()+
           scale_fill_manual(values = c("blue","red","green"))+scale_colour_manual(values = c("blue","red","green"))+
           labs(x="Timeline", y="Number of Cases",title = "Germany's COVID-19 Status", fill = 'Cases')+
           theme( plot.title = element_text(hjust = 0.5 , face = "bold", size = 15),
                 text = element_text(hjust = 1,face = "bold", size = 15),
                 axis.title.x = element_text(hjust = 0.5),
                 axis.title.y = element_text(hjust = 0.5))
         
Germany_plot
```



```{r fig(12, 8) }

data <- filter(df_deaths,df_deaths[,ncol(df_deaths)]>0)
world <- ggplot() +
  borders("world", colour = "gray85", fill = "gray80") +theme_map()
map_death <- world +
  geom_point(aes(x = data$Long, y = data$Lat, size = as.integer(unlist(data[,ncol(df_deaths)]))),
             data = data, 
             colour = 'red', alpha = .5) +
  scale_size_continuous(range = c(1, 15), 
                        breaks = c(250, 500, 750, 1000)) +
  labs(size = 'Casos confirmados')+   theme( plot.title = element_text(hjust = 0.5 , face = "bold", size = 10),
         text = element_text(hjust = 1,face = "bold", size = 10))
map_death
```
### Por confirmados

```{r,Por confirmado}

data(worldgeojson, package = "highcharter")

corona_latest$`Country/Region`[corona_latest$`Country/Region`  == "Mainland China"] = "China"
corona_latest$`Country/Region`[corona_latest$`Country/Region`  == "US"] = "United States of America"
corona_latest$`Country/Region`[corona_latest$`Country/Region`  == "UK"] = "United Kingdom"
corona_latest %>% 
  janitor::clean_names() %>% 
  filter(!country_region %in% 'Others') %>% 
  group_by(country_region) %>% 
  summarise(total_confirmed = sum(confirmed)) %>% 
  filter(total_confirmed > 0) %>% 
  mutate(log_total_confirmed = log(total_confirmed)) -> countries

highchart() %>%
  hc_add_series_map(worldgeojson, countries, value = 'total_confirmed', joinBy = c('name','country_region'))  %>% 
  #hc_colors(c("darkorange", "darkgray")) %>% 
  hc_colorAxis(stops = color_stops()) %>% 
  hc_title(text = "Países con exposición a Covid19") %>% 
  hc_subtitle(text = 'con total confirmado - Cifras reales')
```

### Por recuperados

```{r,Por recuperados }

data(worldgeojson, package = "highcharter")

corona_latest$`Country/Region`[corona_latest$`Country/Region`  == "Mainland China"] = "China"
corona_latest$`Country/Region`[corona_latest$`Country/Region`  == "US"] = "United States of America"
corona_latest$`Country/Region`[corona_latest$`Country/Region`  == "UK"] = "United Kingdom"
corona_latest %>% 
  janitor::clean_names() %>% 
  filter(!country_region %in% 'Others') %>% 
  group_by(country_region) %>% 
  summarise(total_recovered = sum(recovered)) %>% 
  filter(total_recovered > 0)  -> countries

highchart() %>%
  hc_add_series_map(worldgeojson, countries, value = 'total_recovered', joinBy = c('name','country_region'))  %>% 
  #hc_colors(c("darkorange", "darkgray")) %>% 
  hc_colorAxis(stops = color_stops()) %>% 
  hc_title(text = "Países con exposición a Covid19") %>% 
  hc_subtitle(text = 'con Total Recuperados - Cifras')
```


### Por fallecidos.

```{r}

data(worldgeojson, package = "highcharter")

corona_latest$`Country/Region`[corona_latest$`Country/Region`  == "Mainland China"] = "China"
corona_latest$`Country/Region`[corona_latest$`Country/Region`  == "US"] = "United States of America"
corona_latest$`Country/Region`[corona_latest$`Country/Region`  == "UK"] = "United Kingdom"

corona_latest %>% 
  janitor::clean_names() %>% 
  filter(!country_region %in% 'Others') %>% 
  group_by(country_region) %>% 
  summarise(total_deaths = sum(deaths)) %>% 
  filter(total_deaths > 0) -> countries

highchart() %>%
  hc_add_series_map(worldgeojson, countries, value = 'total_deaths', joinBy = c('name','country_region'))  %>% 
  #hc_colors(c("darkorange", "darkgray")) %>% 
  hc_colorAxis(stops = color_stops()) %>% 
  hc_title(text = "Países con exposición a Covid19") %>% 
  hc_subtitle(text = 'con muertes totales - Cifras reales')
```



Links
====================
### Gracias especialmente a datadista por mantener base de datos actualizada del 
### Ministerio de Sanidad.

### Enlaces a bases de datos.

### https://www.kaggle.com/sudalairajkumar/novel-corona-virus-2019-dataset/download/uMF6QnlPB7ScS6BxTw1I%2Fversions%2FXDJvWcErFIHv3R7zGrDD%2Ffiles%2Fcovid_19_data.csv?datasetVersionNumber=56

### https://www.kaggle.com/sudalairajkumar/novel-corona-virus-2019-dataset/download/uMF6QnlPB7ScS6BxTw1I%2Fversions%2FXDJvWcErFIHv3R7zGrDD%2Ffiles%2Ftime_series_covid_19_confirmed.csv?datasetVersionNumber=56

### https://www.kaggle.com/sudalairajkumar/novel-corona-virus-2019-dataset/download/uMF6QnlPB7ScS6BxTw1I%2Fversions%2FXDJvWcErFIHv3R7zGrDD%2Ffiles%2Ftime_series_covid_19_deaths.csv?datasetVersionNumber=56

### https://www.kaggle.com/sudalairajkumar/novel-corona-virus-2019-dataset/download/uMF6QnlPB7ScS6BxTw1I%2Fversions%2FXDJvWcErFIHv3R7zGrDD%2Ffiles%2Ftime_series_covid_19_recovered.csv?datasetVersionNumber=56

### https://raw.githubusercontent.com/datadista/datasets/master/COVID%2019/ccaa_covid19_fallecidos_long.csv

### https://raw.githubusercontent.com/datadista/datasets/master/COVID%2019/ccaa_covid19_fallecidos_long.csv

+ [Map tracks coronavirus outbreak in near real time](https://hub.jhu.edu/2020/01/23/coronavirus-outbreak-mapping-tool-649-em1-art1-dtd-health/)
+ [Coronavirus COVID-19 Global Cases by Johns Hopkins CSSE](https://www.arcgis.com/apps/opsdashboard/index.html#/bda7594740fd40299423467b48e9ecf6)
+ [Coronavirus disease (COVID-19) outbreak - WHO](https://www.who.int/emergencies/diseases/novel-coronavirus-2019)
+ [coronavirus R package provides a tidy format dataset](https://github.com/RamiKrispin/coronavirus)
+ [An AI Epidemiologist Sent the First Warnings of the Wuhan Virus](https://www.wired.com/story/ai-epidemiologist-wuhan-public-health-warnings/)