---
title: "Covid19"
author: "David Jimeno"
date: "17/5/2020"
output: pdf_document
---




### Creamos un detector, para predecir con una semana de antelación si se esta 
### aumentando el número de casos diarios como para llevarnos a un nuevo confinamiento
### total nacional o parcial en una comunidad autónoma.

```{r setup, include=FALSE}
if(!require(flexdashboard)) install.packages("flexdashboard", repos = "http://cran.us.r-project.org")
if(!require(tidyverse)) install.packages("tidyverse", repos = "http://cran.us.r-project.org")
if(!require(highcharter)) install.packages("highcharter", repos = "http://cran.us.r-project.org")
if(!require(countrycode)) install.packages("countrycode", repos = "http://cran.us.r-project.org")
if(!require(janitor)) install.packages("janitor", repos = "http://cran.us.r-project.org")
if(!require(ggthemes)) install.packages("ggthemes", repos = "http://cran.us.r-project.org")
if(!require(data.table)) install.packages("data.table", repos = "http://cran.us.r-project.org")
if(!require(dplyr)) install.packages("dplyr", repos = "http://cran.us.r-project.org")
if(!require(ggplot2)) install.packages("ggplot2", repos = "http://cran.us.r-project.org")
if(!require(leaflet)) install.packages("leaflet", repos = "http://cran.us.r-project.org")
if(!require(dslabs)) install.packages("dslabs", repos = "http://cran.us.r-project.org")
if(!require(gridExtra)) install.packages("gridExtra", repos = "http://cran.us.r-project.org")
```

## Veamos la evolucíon de Casos diarios en Aragón.
```{r global, warning=FALSE, include=FALSE}
covar <- read_csv("Data Science/Covid19/Kaggle/ccaa_covid19_confirmados_pcr_long.csv")
covar1 <- covar
covar1$fecha <- as.Date( covar1$fecha, "%d/%m/%Y")
covar1 <- covar1%>% filter(CCAA == "Aragon") 

covar1$Casos.nuevos <- c( NA, diff(covar1$total))

```


```{r fallecidos diarios en Aragón, warning=FALSE}
ggplot(covar1,aes(x=fecha,y=Casos.nuevos),na.rm =TRUE)+geom_bar(stat="identity", position="dodge")+theme_tufte()+
  ggtitle( "Evolucíon de Casos diarios en Aragón")
```
```{r Media incrementos confirmados semana antes confinamiento, warning=FALSE}
spain<- covar%>% group_by(fecha) %>% summarize(total_casos = sum(total))
spain$Casos.nuevos <- c( NA, diff(spain$total_casos))
ggplot(spain,aes(x=fecha,y=Casos.nuevos),na.rm =TRUE)+geom_bar(stat="identity", position="dodge")+theme_tufte()+
  ggtitle( "Evolucíon de Casos diarios en España")
```
### Media Nacional incrementos porcentuales diario confirmados dos semana antes confinamiento
```{r Media incrementos confirmados dos semana ultima semana, warning=FALSE}

sp <- subset(covar, fecha>= "2020-02-28" & fecha <= "2020-03-05")

spain<- sp%>% group_by(fecha) %>% summarize(total_casos = sum(total))



spain$total.nuevos <- c( NA, diff(spain$total_casos))

spain[is.na(spain)] <- 0
Spain1<- spain %>% 
 mutate(pct_change = ((total.nuevos/lag(total_casos))) * 100)
Spain1[is.na(Spain1)] <- 0
ac<-sum(Spain1$pct_change)/7
ac
```
### Media Nacional incrementos porcentuales diario confirmados semana antes confinamiento
```{r Media incrementos confirmados semana ultima semana, warning=FALSE}

sp <- subset(covar, fecha>= "2020-03-06" & fecha <= "2020-03-12")

spain<- sp%>% group_by(fecha) %>% summarize(total_casos = sum(total))



spain$total.nuevos <- c( NA, diff(spain$total_casos))

spain[is.na(spain)] <- 0
Spain1<- spain %>% 
 mutate(pct_change = ((total.nuevos/lag(total_casos))) * 100)
Spain1[is.na(Spain1)] <- 0
ac<-sum(Spain1$pct_change)/7
ac
```
### Media Nacional incrementos porcentuales diario confirmados ultima semana 
```{r Media incrementos2 confirmados ultima semana, warning=FALSE}
sp <- subset(covar, fecha>= "2020-05-11" & fecha <= "2020-05-17")

spain<- sp%>% group_by(fecha) %>% summarize(total_casos = sum(total))



spain$total.nuevos <- c( NA, diff(spain$total_casos))

spain[is.na(spain)] <- 0
Spain1<- spain %>% 
 mutate(pct_change = ((total.nuevos/lag(total_casos))) * 100)
Spain1[is.na(Spain1)] <- 0
ac<-sum(Spain1$pct_change)/7
ac

```

### Incrementos porcentuales casos confirmados diarios por CCAA

```{r Spain2.1.0, warning=FALSE}

sp <- subset(covar, fecha>= "2020-03-06" & fecha <= "2020-03-12")

spain<- sp%>% group_by(CCAA,fecha) %>% summarize(total_casos = sum(total))

 
spain$total.nuevos <- c( NA, diff(spain$total_casos))

spain$total.nuevos<-ifelse(spain$total.nuevos >= 0, spain$total.nuevos, 0)



spain[is.na(spain)] <- 0

Spain1<- spain %>% 
 mutate(pct_change = ((total.nuevos/lag(total_casos))) * 100)
Spain1[is.na(Spain1)] <- 0
View(Spain1)
Spain1 <- Spain1%>% group_by(CCAA)%>% summarize(pct_change = sum(pct_change/7))
Spain1

```


### Incrementos porcentuales casos confirmados diarios por CCAA última semana

```{r Spain2.2.0, warning=FALSE}

sp <- subset(covar, fecha>= "2020-05-11" & fecha <= "2020-05-17")

spain<- sp%>% group_by(CCAA,fecha) %>% summarize(total_casos = sum(total))

 
spain$total.nuevos <- c( NA, diff(spain$total_casos))

spain$total.nuevos<-ifelse(spain$total.nuevos >= 0, spain$total.nuevos, 0)



spain[is.na(spain)] <- 0

Spain1<- spain %>% 
 mutate(pct_change = ((total.nuevos/lag(total_casos))) * 100)
Spain1[is.na(Spain1)] <- 0
Spain1 <- Spain1%>% group_by(CCAA)%>% summarize(pct_change = sum(pct_change/7))
Spain1
View(Spain1)
```
### Veamos que Comunidades Autonómas deberían de confinarse

```{r detector de CCAA, warning=FALSE}
detector <- filter(Spain1, pct_change >=36.3816 )
detector

```
